---
title: "Temperatura JP x CG"
output:
    html_document:
    df_print: paged
theme: sandstone
---

```{r echo=FALSE, message=FALSE, warning=FALSE}
library(tidyverse)
library(here)
library(lubridate)
library(ggbeeswarm)
theme_set(theme_bw())
```

```{r}
climas = read_csv(here::here("data/clima_cg_jp-semanal.csv"), 
                  col_types = "cTdddddd")

climas %>%
    mutate(mes = lubridate::month(semana), ano = lubridate::year(semana)) %>%
    write_csv(here::here("data/clima_cg_jp-semanal.csv"))

glimpse(climas)
```

## Temperatura

### Onde é mais quente?

Analisando a temperatura nas cidades de Campina Grande e João Pessoa, observamos que a temperatura média da cidade de João Pessoa é mais elevada do que em Campina Grande, pois ela tem um pico mais alto, fazendo com que ela aconteça com mais frequência e além disso, a distribuição da temperatura dela está mais para a direita do gráfico, fazendo com que ela seja maior. Para ser possível essa observação, foram utilizados os dados da temperatura média dos últimos 15 anos.
```{r read}
climas %>% 
    ggplot(aes(x = tmedia, fill = cidade)) + 
    geom_density(alpha = .4)
```

### As temperaturas máximas semanais (o pico do calor) são tão diferentes quanto as médias? Mais?  


### Quais os meses mais quentes e mais frios? 
Observando a distriubuição ao longo dos anos, fica nítido que tanto em João Pessoa quanto em Campina Grande possui épocas mais quentes e um período onde a temperatura diminui, é sempre um ciclo, no começo do ano a temperatura é mais quente, depois vai diminuindo, por isso os meses de junho e julho são os mais frios do ano, depois a temperatura volta a aumentar, então de novembro até março são os meses mais quentes.
```{r}
climas %>% 
  filter(ano > 2003) %>% 
  group_by(mes, cidade) %>% 
  summarise(temp_media = (sum(tmedia))/n()) %>% 
  ggplot(mapping = aes(x=mes, y = temp_media)) +
  geom_col(width = .6, fill = "dark red") + 
  facet_wrap(~ cidade) +
    labs(
        x = "mês",
        y = "temperatura média"
    )
```


### Qual foi o São João  mais frio de CG que está nos nossos dados?
Observando a distribuição dos dados abaixo podemos observar a mediana dos boxplots, fazendo isso, notaremos que os anos de 2004 e o de 2011 foram bem semelhantes, mas 2004 obteve uma temperatura mínima menor do que 2011. Então eu diria que 2004, utilizando o critério de desempate o registro da data mais fria, foi o ano com o São João mais frio de Campina Grande nos últimos 15 anos
```{r}
climas %>% 
  filter(cidade == "Campina Grande") %>% 
  filter(ano >= 2002 & ano < 2018) %>% 
    ggplot(aes(x = ano, y = tmedia, group = ano)) + 
    geom_boxplot(alpha = .4, fill = "dark green", coef = 1000) +
    geom_jitter(width = .2, color = "red", alpha = .5, height = 0.1)

```

## Chuva

### Quanto chove por semana em JP e CG?

Como é a distribuição do volume de chuvas por semana em JP e CG? A chuva varia mais ou menos que a temperatura? O formato da distribuição é igual? 

### No geral, onde chove mais?
Visualizando o gráfico simples abaixo, é claramente notável que que João Pessoa possui um número maior de volume de chuva.
```{r}
climas %>% 
  filter(ano > 2003) %>% 
  select(chuva, cidade) %>% 
  group_by(cidade) %>% 
  summarise(chuvosa = sum(chuva)) %>% 
  ggplot(mapping = aes(x = cidade, y = chuvosa)) + 
  geom_col(width = .6, fill="blue")
```


### A distribuição é diferente em meses específicos? 
Observando a distriubuição de chuva ao longo dos anos por mês, notamos que existem meses que são caracteristicamente mais chuvosos, entretando é possível verificar que não existe uma certeza de dizer que sempre chove muito naquele determinado mês, por exemplo, no mês de abril, existiram anos que choveram bastante e ao também existiram anos que quase não choveu.
```{r}
climas %>% 
  filter(ano > 2003 & ano <= 2018) %>% 
  ggplot(mapping = aes(x=ano, y = chuva)) +
  geom_col(width = .6, fill = "dark red") + 
  coord_flip() + 
  facet_wrap(~ mes) +
    labs(
        x = "mês",
        y = "temperatura média"
    )
```

